臺灣臺東地方法院刑事判決　　　　　　　　96年度訴字第62號
公　訴　人　臺灣臺東地方法院檢察署檢察官
被　　　告　乙○○
　　　　　　　　　　(另案於臺灣臺東監獄執行中)
上列被告因毒品危害防制條例等案件，經檢察官提起公訴（96年
度偵字第176號、毒偵字第21號），被告於本院準備程序中就被
訴事實為有罪之陳述，經本院合議庭裁定由受命法官獨任進行簡
式審判程序，判決如下
    主    文
乙○○施用第一級毒品，累犯，處有期徒刑玖月；又施用第二級
毒品，累犯，處有期徒刑伍月：又後備軍人，意圖避免召集處理
，居住處所遷移，無故不依規定申報，致使教育召集令無法送達
，累犯，處有期徒刑參月；應執行有期徒刑壹年肆月。
    犯罪事實
一、乙○○前於民國91年間，因竊盜案件，經本院以91年度易字
    第126號判處有期徒刑4月、2月，並定應執行有期徒刑5月確
    定，再與軍法違反職役職責罪、公共危險等案合併執行有期
    徒刑1年6月，於92年11月4日執行完畢。再乙○○前於91年
    間因施用毒品案件，經國防部東部地方軍事法院以91年度花
    裁字第53號裁定送觀察、勒戒後，認無繼續施用之傾向，由
    國防部東部地方法院檢察署軍事檢察官於91年9月11日，以
    91 年度蓮偵字第104號為不起訴處分確定，竟不知悔改，於
    觀察、勒戒執行完畢後5年內之自93年年底起至94年9月間，
    因連續施用第一級毒品及第二級毒品案件，經本院以95年度
    訴緝字第12號判處有期徒刑8月、4月確定 (不構成累犯)，
    復於95年9月22日晚上某時許，先在前往高雄火車站途中，
    於其友綽號「阿雄」之姓名年籍不詳成年男子車上，以玻璃
    球吸食器燒烤方式施用第二級毒品甲基安非他命1次，下車
    後，又在高雄火車站廁所內，以針筒注射方式，施用第一級
    毒品海洛因1次，嗣於95年9月24日凌晨2時許，因形跡可疑
    ，經警於高雄市○○區○○路及玉竹二街口攔查，於同日5
    時採尿送驗後始查知上情。
二、乙○○係後備軍人，原住花蓮縣花蓮市○○路56之1號，於
    93年5月16日服兵役退伍後即遷出上開處所，無故不依規定
    申報，致使花蓮縣後備司令部所發指定其應於95年7月15日
    前往花蓮縣新城鄉○里村○里路161號北埔營區報到之教育
    召集令無法送達。
三、案經高雄市政府警察局新興分局報請臺灣高雄地方法院檢察
    署檢察官呈請臺灣高等法院檢察署檢察長令轉臺灣臺東地方
    法院檢察署檢察官偵查起訴；及花蓮縣後備指揮部函請臺灣
    花蓮地方法院檢察署檢察官呈請臺灣高等法院花蓮分院檢察
     署檢察長令轉臺灣臺東地方法院檢察署檢察官偵查起訴。
　　理　　由
一、本件被告劉基華所犯係死刑、無期徒刑、最輕本刑為3年以
    上有期徒刑以外之罪，其於準備程序中就被訴事實為有罪之
    陳述，經告知簡式審判程序之旨，並聽取公訴人及被告之意
    見後，本院合議庭認為適宜而依刑事訴訟法第273條之1第1
    項規定，裁定由受命法官獨任進行簡式審判程序，合先敘明
    。
二、據以論罪之證據名稱：
(一)被告乙○○於警詢、偵查及本院審理時之自白。
(二)高雄市警察局新興分局五福二路派出所尿液送驗編號表、高
    雄市立凱旋醫院95年10月23日濫用藥物尿液檢驗報告。
(三)個人兵籍資料查詢結果列印單1紙。
(四)花蓮縣後備司令部教育召集令、花蓮縣警察局花蓮分局後備
    軍人遷出未報行方不明年籍表、花蓮縣後備指揮部95年三軍
    部隊教召未到人員名冊。
(五)臺灣臺東地方法院檢察署刑案資料查註紀錄表、臺灣高等法
    院被告前案紀錄表各1份。
三、論罪與量刑：
(一)按海洛因、甲基安非他命分別為毒品危害防制條例第2條第2
    項第1款、第2款所明定之第一級毒品和第二級毒品，核被告
    所為，係犯毒品危害防制條例第10條第1項之施用第一級毒
    品罪、第2項之施用第二級毒品罪，及後備軍人，意圖避免
    召集處理，居住處所遷移，無故不依規定申報，致使教育召
    集令無法送達罪，被告為供己施用而於施用前持有第一級毒
    品及第二級毒品之低度行為，為其施用之高度行為所吸收，
    不另論罪；再被告所犯上開3罪間，犯意各別，行為不同，
    罪名互異，應予分論併罰，並依刑法第51條第5款規定，定
    其應執行之刑。末查被告有如犯罪事實欄所載論罪科刑執行
    情形，有卷附臺灣高等法院被告前案紀錄表1份可按，其受
    有期徒刑執行完畢後5年以內再故意犯本案法定刑為有期徒
    刑之罪，為累犯，應依刑法第47條第1項規定加重其刑。
(二)爰審酌被告前經觀察、勒戒後，已獲不起訴處分之寬典，猶
    因連續施用海洛因及甲基安非他命而一再犯罪，顯未衷心悛
    悔，漠視法令之禁制，恣意濫用藥品，惟兼衡酌其施用海洛
    因及甲基安非他命所生危害實以自戕健康為主，於他人尚無
    明顯重大危害，再被告於93年5月16日退伍後，依兵役法第2
    7條第3款規定，為後備軍人，應受後備管理，惟其居住處所
    已因修路而拆除，竟不將戶籍遷往實際居住地，致教育召集
    令無法送達，妨害國家徵兵及役政之管理，及於犯後終能供
    認無隱，態度尚佳及檢察官求刑尚屬允當等一切情狀，分別
    量處如主文所示之刑，並定其應執行刑，以資懲儆。
四、應適用之法條：
    據上論斷，依刑事訴訟法第273條之1第1項、第299條第1項
    前段，毒品危害防制條例第10條第1項、第2項，妨害兵役治
    罪條例第10條第1項第3款、第3項、第6條第1項，刑法第11
    條前段、第47條第1項、第51條第5款，判決如主文。
本案經檢察官甲○○到庭執行職務。
中　　華　　民　　國　　96　　年　　4 　　月　　3 　　日
                  刑事第二庭    法  官  曾宗欽
以上正本證明與原本無異。
如不服本判決，應於判決送達後10日內向本院提出上訴狀（須附
繕本）。
「切勿逕送上級法院」
                                書記官　沈茜庭
中　　華　　民　　國　　96　　年　　4 　　月　　3 　　日
附錄本案論罪科刑法條全文：
毒品危害防制條例第10條:
施用第一級毒品者，處 6 月以上 5 年以下有期徒刑。
施用第二級毒品者，處 3 年以下有期徒刑。
妨害兵役治罪條例第6條第1項:
意圖避免教育召集或勤務召集，而有下列行為之一者，處3年以
下有期徒刑：
一  捏造免役、除役、轉役或免除召集原因者。
二  毀傷身體者。
三  拒絕接受召集令者。
四  應受召集，無故逾應召期限二日者。
五  使人頂替本人應召者。
妨害兵役治罪條例第10條:
後備軍人意圖避免召集處理有下列行為之一者，處1年以下有期
徒刑、拘役或科新臺幣9萬元以下罰金：
一  離營歸鄉無故不依規定報到，或重複申報戶籍者。
二  拒絕依規定調查，或體格檢查不到者。
三  居住處所遷移，無故不依規定申報者。
國民兵犯前項第3款之罪者，處6月以下有期徒刑、拘役或科新臺
幣3萬元以下罰金。
後備軍人犯第1項之罪或國民兵犯前項之罪，致使召集令無法送
達者，以意圖避免召集論；分別依第5條或第6條科刑。。
